臺灣臺中地方法院刑事判決　　　　　　　96年度訴字第2705號
公　訴　人　臺灣臺中地方法院檢察署檢察官
被　　　告　甲○○
上列被告因毒品危害防制條例案件，經檢察官提起公訴（96年度
毒偵字第3781號），被告於準備程序中就被訴事實為有罪之陳述
，受命法官於聽取當事人之意見後，本院合議庭裁定改由受命法
官獨任以簡式審判程序審理，判決如下：
    主  文
甲○○施用第一級毒品，累犯，處有期徒刑陸月，如易科罰金以
新臺幣壹仟元折算壹日。扣案之第一級毒品海洛因 (鑑餘淨重零
點零貳貳伍公克)及用以包裝上開海洛因含有海洛因殘渣之空包
裝袋壹個，均沒收銷燬之。
    犯罪事實
一、甲○○前於民國九十四年間因竊盜案件，經臺灣高等法院臺
    中分院判處應執行有期徒刑十一月確定，甫於九十五年十二
    月十三日縮刑期滿執行完畢，並曾於九十二年間因施用毒品
    案件，經依法院裁定送入觀察勒戒處所觀察勒戒，經評定認
    無繼續施用毒品傾向，於九十二年六月九日執行完畢釋放，
    並由臺灣臺中地方法院檢察署檢察官以九十二年度毒偵字第
    一五四七號為不起訴處分確定。詎猶不知悔改，復基於施用
    第一級毒品之犯意，於九十六年七月七日十六時許，在臺中
    縣大安鄉○○村○○○路三一號其住處內，以將第一級毒品
    海洛因摻水，再以針筒注射身體血管之方式，施用第一級毒
    品海洛因一次。嗣於九十六年七月八日上午七時四十分許，
    在臺中縣大甲鎮○○街二八八號旁，因形跡可疑為警攔檢盤
    查，而主動將其所有供己施用之第一級毒品海洛因一包（淨
    重○. ○二六九公克，鑑餘淨重○．○二二五公克）交予警
    察查扣，並向警直承該包係第一級毒品海洛因及坦承上開施
    用第一級毒品行為，而向警自首並接受裁判。
二、案經臺中縣警察局大甲分局報告臺灣臺中地方法院檢察署檢
    察官偵查起訴。
    理  由
一、訊據被告甲○○對於上揭犯罪事實坦承不諱，且被告於上揭
    時地為警查獲後，經警採集其尿液分別送請中山醫學大學附
    設醫院檢驗科藥物檢測中心檢驗結果，嗎啡確呈陽性反應，
    有中山醫學大學附設醫院檢驗科藥物檢測中心出具之檢驗報
    告書一張附卷可稽。又上揭被告主動交予警察查扣之白色粉
    末一包，經送請行政院衛生署草屯療養院鑑定結果，淨重為
    ○. ○二六九公克，鑑餘淨重為○．○二二五公克，確含有
    海洛因成份，有行政院衛生署草屯療養院出具之鑑定書一份
    在卷可按，復有該包第一級毒品海洛因扣案可佐，足認被告
    自白與事實相符，堪可採信。且查，被告前於九十二年間因
    施用毒品案件，經依法院裁定送入觀察勒戒處所觀察勒戒，
    經評定認無繼續施用毒品傾向，於九十二年六月九日執行完
    畢釋放，並由臺灣臺中地方法院檢察署檢察官以九十二年度
    毒偵字第一五四七號為不起訴處分確定，有臺灣高等法院被
    告前案紀錄表、臺灣臺中地方法院檢察署刑案資料查註紀錄
    表及被告在監在押查詢表各一份在卷可憑。綜上所述，本案
    事證明確，被告犯行洵堪認定。
二、核被告所為，係犯毒品危害防制條例第十條第一項之施用第
    一級毒品罪。被告施用第一級毒品前後持有第一級毒品之低
    度行為，應為其施用之高度行為所吸收，不另論罪。再被告
    係於上揭時地，因形跡可疑為警攔檢盤查，而主動將其所有
    供己施用之第一級毒品海洛因一包交予警察查扣，並向警直
    承該包係第一級毒品海洛因及坦承上開施用第一級毒品行為
    ，業經證人即查獲本案之警員董正雄於審理中結證明確，足
    認被告本案犯行符合自首規定，爰依刑法第六十二條前段規
    定減輕其刑。且查，被告前於九十四年間因竊盜案件，經臺
    灣高等法院臺中分院判處應執行有期徒刑十一月確定，甫於
    九十五年十二月十三日縮刑期滿執行完畢，有臺灣高等法院
    被告前案紀錄表一份在卷可稽，其於受有期徒刑執行完畢後
    五年以內，再故意犯本件有期徒刑以上之罪，為累犯，應依
    刑法第四十七條第一項規定加重其刑，並依法先加後減。爰
    審酌被告曾因施用毒品案件接受觀察勒戒處分，竟無視於毒
    品對於自身健康之戕害及國家對於杜絕毒品犯罪之禁令，猶
    施用毒品不輟，再為本案犯行；被告吸毒係戕害自己身心之
    行為及被告犯罪後能直承犯行，態度尚佳等一切情狀，量處
    如主文所示之刑，並諭知易科罰金之折算標準。再扣案之第
    一級毒品海洛因（鑑餘淨重○．○二二五公克），係屬第一
    級毒品，應依毒品危害防制條例第十八條第一項前段之規定
    ，宣告沒收銷燬之。又法務部調查局係以一般傾倒方式，將
    包裝袋內之海洛因倒出與包裝袋分離而秤重，必要時亦會輔
    以刮杓取袋內粉末，然無論依上述何種方式分離，包裝袋內
    均會有極微量海洛因殘留，檢驗結果「空包裝袋量」係指上
    述方式將包裝袋內海洛因與包裝袋分離後所得到之包裝重，
    如前所述，包裝袋內會有海洛因殘留等節，業經法務部調查
    局以九十三年三月十九日調科壹字第○九三○○一一三○六
    ○號函釋在案 (見法官辦理刑事案件參考手冊 (一)毒品危
    害防制條例部分，司法院九十四年十二月編印，第三三四頁
    )。是參之上開說明，前揭扣案用以包裝前揭第一級毒品海
    洛因之空包裝袋一個，既有微量海洛因殘留，難以分離，亦
    應依毒品危害防制條例第十八條第一項前段之規定，連同殘
    留之微量海洛因一併予以宣告沒收銷燬之。
據上論斷，應依刑事訴訟法第二百七十三條之一第一項、第二百
九十九條第一項前段，毒品危害防制條例第十條第一項、第十八
條第一項前段、第二十三條第二項，刑法第十一條、第四十七條
第一項、第六十二條前段、第四十一條第一項前段，判決如主文
。
中　　華　　民　　國　　96　　年　　9 　　月　　26　　日
                    臺灣臺中地方法院刑事第十庭
                            法  官  江奇峰
上正本證明與原本無異。
如不服本判決，應於判決送達後十日內向本院提出上訴狀，上訴
於臺灣高等法院臺中分院 (須附繕本)。
                            書記官  江慧貞
中　　華　　民　　國　　96　　年　　9 　　月　　26　　日
附錄論罪科刑法條：
毒品危害防制條例第十條第一項：
施用第一級毒品者，處六個月以上五年以下有期徒刑。
